# 应收票据坏账计提的账龄划分

提问人：1258449480 时间：2020-02-03 10:46:18
请教陈版：
对应收票据按照账龄分析分计提坏账，请教应收票据的账龄划分，是从收到票据的日期还是还原成原应收账款的账龄还是按照应收票据的到期日来划分？麻烦陈版

回答人：chenyiwei
如果应收票据的主债务人就是原先应收账款的债务人（例如，债务人签发的商业承兑汇票），则其帐龄应自应收账款的最初形成之日起连续计算。如果债务人发生改变，例如以银行承兑汇票进行结算的，则帐龄自取得用于结算货款的银行承兑汇票之日起重新计算。